【裁判字號】    97,訴,581
【裁判日期】    970731
【裁判案由】    違反毒品危害防制條例
【裁判全文】
臺灣雲林地方法院刑事判決               97年度訴字第581號
公  訴  人  臺灣雲林地方法院檢察署檢察官
被      告  甲○○
上列被告因違反毒品危害防制條例案件，經檢察官提起公訴（97
年度毒偵字第350 號），被告於準備程序中就被訴事實為有罪之
陳述，經告知簡式審判程序意旨，並聽取當事人之意見後，本院
合議庭裁定改由受命法官獨任以簡式審判程序審理，判決如下：
    主  文
甲○○施用第一級毒品，累犯，處有期徒刑壹年，扣案之注射針
筒壹支沒收之。
    犯罪事實及理由
壹、程序事項：
    本件經被告甲○○於準備程序期日為有罪之陳述，經受命法
    官告知簡式審判程序之旨，並聽取當事人之意見後，本院認
    無不得或不宜改依簡式審判程序進行之處，爰依刑事訴訟法
    第273 條之1 第1 項，裁定由受命法官獨任進行簡式審判程
    序，則依據刑事訴訟法第273 條之2 、同法第159 條第2 項
    之規定，不適用傳聞法則有關限制證據能力之相關規定；並
    得依同法第310 條之2 之準用同法第454 條之規定製作略式
    判決書，依法僅需記載犯罪事實、證據名稱及應適用之法條
    ，並得以簡略方式為之，合先敘明。
貳、實體事項：
一、構成犯罪事實：
    甲○○前於民國94年間因竊盜案件，經本院於94年7 月25日
    ，以94年度港簡字第164 號判處有期徒刑3 月，於94年8 月
    22日確定；又於94年間因違反毒品危害防制條例案件，經本
    院於94年10月24日，以94年度訴字第755 號判處有期徒刑9
    月確定，2 罪嗣經定應執行有期徒刑11月確定；再於95年間
    因違反毒品危害防制條例案件，經本院於95年8 月25日，以
    95年度訴字第400 號判處應執行有期徒刑1 年確定，嗣經減
    為應執行有期徒刑6 月確定；與前開之罪接續執行，甫於96
    年7 月16日縮短刑期假釋出監，於96年11月29日假釋期滿未
    經撤銷，其未執行之刑，以已執行論。又因施用毒品案件，
    經觀察、勒戒後，認無繼續施用毒品之傾向，由臺灣雲林地
    方法院檢察署檢察官於93年4 月29日，以93年度毒偵字第18
    號為不起訴處分確定。詎仍不思悔改，於觀察、勒戒執行完
    畢釋放後5 年內又基於施用第一級毒品之犯意，於97年2 月
    26日下午5 時許，在其位於雲林縣崙背鄉○○村○○路12之
    4 號住處廁所內，以將毒品海洛因摻水置入注射針筒，再注
    射手臂血管之方式，施用第一級毒品海洛因1 次。嗣於97年
    2 月28日中午12時55分許，在雲林縣崙背鄉○○村○○路「
    協全資源回收場」前，因形跡可疑，為警當場查獲，並扣得
    其所有供施用海洛因之注射針筒1 支，經其同意採集尿液送
    驗後，結果呈嗎啡陽性反應，始悉上情。
二、認定犯罪事實所憑之證據：
    (一)雲林縣警察局西螺分局查獲煙毒、麻管嫌犯尿液送檢真實
      姓名對照表及臺灣檢驗科技股份有限公司濫用藥物尿液檢
      驗報告各1 份。
    (二)刑案資料查註紀錄表1 份。
    (三)注射針筒1 支扣案。
    (四)被告甲○○於偵查及本院審理時之自白，且與上開積極證
      據相符，應可採信。
    (五)綜上所述，本件事證明確，被告犯行應堪認定。
三、論罪科刑之理由：
    (一)查海洛因，係毒品危害防制條例第2 條第2 項第1 款所定
      之第一級毒品。是核被告甲○○所為，係犯毒品危害防制
      條例第10條第1 項之施用第一級毒品罪。被告施用第一級
      毒品前後持有第一級毒品之低度行為應為施用第一級毒品
      之高度行為所吸收，不另論罪。
    (二)被告前於94年間因竊盜案件，經本院於94年7 月25日，以
      94年度港簡字第164 號判處有期徒刑3 月，於94年8 月22
      日確定；又於94年間因違反毒品危害防制條例案件，經本
      院於94年10月24日，以94年度訴字第755 號判處有期徒刑
      9 月確定，2 罪嗣經定應執行有期徒刑11月確定；再於95
      年間因違反毒品危害防制條例案件，經本院於95年8 月25
      日，以95年度訴字第400 號判處應執行有期徒刑1 年確定
      ，嗣經減為應執行有期徒刑6 月確定；與前開之罪接續執
      行，甫於96年7 月16日縮短刑期假釋出監，於96年11月29
      日假釋期滿未經撤銷，其未執行之刑，以已執行論，有臺
      灣高等法院被告前案紀錄表1 份在卷可參，其於前開有期
      徒刑執行完畢後，5 年以內故意再犯本件有期徒刑以上之
      罪，為累犯，應依刑法第47條第1 項規定，加重其刑。
    (三)扣案之注射針筒1 支係供被告施用第一級毒品所用之物，
      且屬被告所有，業據被告供承在卷，應依刑法第38條第1
      項第2 款規定，宣告沒收。
    (四)爰審酌被告前曾有竊盜等前科，素行並非良好，又經送觀
      察、勒戒後，獲不起訴處分確定，仍因施用毒品案件經法
      院判處罪刑確定，竟再犯本件之罪，顯見其一再沈溺於毒
      品，未能戒絕，無法自拔，及其犯罪之目的單純、手段平
      和、所生危害非鉅、犯罪後坦承犯行態度尚可，並考量施
      用毒品者均有相當程度之成癮性及心理依賴性，其犯罪心
      態與一般刑事犯罪之本質並不相同等一切情狀，量處如主
      文所示之刑。
四、適用之法律：
    (一)刑事訴訟法第273 條之1 第1 項、第299 條第1 項前段、
      第310 條之2 、第454 條。
    (二)毒品危害防制條例第10條第1 項、第23條第2 項。
    (三)刑法第11條前段、第47條第1 項、第38條第1 項第2 款。
本案經檢察官梁義順到庭執行職務。
中    華    民    國    97    年    7     月    31    日
                  刑事第二庭  法  官  廖淑華
以上正本證明與原本無異。
如不服本判決，應於判決收受後10日內，向本院提出上訴狀（須
附繕本）。
                              書記官  張菀純
中    華    民    國    97    年    7     月    31    日
附錄本案論罪科刑法條全文：
毒品危害防制條例第10條：
施用第一級毒品者，處6 月以上5 年以下有期徒刑。
施用第二級毒品者，處3 年以下有期徒刑。


司法院資訊處製作；財團法人民間司法改革基金會備份。
